【裁判字號】    98,交聲,4518
【裁判日期】    981210
【裁判案由】    聲明異議
【裁判全文】
臺灣臺中地方法院交通事件裁定        98年度交聲字第4518號
原處分機關  交通部公路總局臺中區監理所臺中市監理站
異  議  人
即受處分人  甲○○○
上列受處分人因違反道路交通管理處罰條例案件，對於交通部公
路總局臺中區監理所於民國98年10月28日所為之裁決（裁監稽違
字第裁61-HD0000000號）聲明異議，本院裁定如下：
    主    文
異議駁回。
    理    由
一、原處分機關意旨略以：聲明異議人即受處分人（下稱受處分
    人）甲○○○於民國97年10月25日11時01分許，駕駛車牌號
    碼KVR-840號之重機車，在臺中縣太平市○○路○段與太平
    路口，因「騎乘機車未依兩段式左轉」違規，為臺中縣警察
    局太平分局太平派出所員警依違反道路交通管理處罰條例第
    48條第1項第2款規定舉發。嗣原處分機關於98年10月28日，
    裁處受處分人罰鍰新臺幣1800元，並記違規點數1點，據上
    依法裁處應無不合等語。
二、聲明異議意旨則以：受處分人因誤認本案已結案，故未再理
    會本案。現再接獲原處分機關裁決書，必須再繳納罰款，且
    要繳最高金額，因受處分人不知本案仍在，故未依限繳納，
    為此聲明異議，懇請依最低額為裁罰等語。
三、按受處分人，不服道路交通管理處罰條例第8 條主管機關所
    為之處罰，得於接到裁決書之翌日起20日內，向管轄地方法
    院聲明異議，依上開規定聲明異議之期間，自裁決送達之翌
    日起算，並得依法扣除在途期間；交通法庭認聲明異議不合
    法律上之程式或其異議權已經喪失者，應以裁定駁回之，道
    路交通管理處罰條例第87條第1 項、道路交通案件處理辦法
    第12條、第18條分別定有明文。次按處理違反道路交通管理
    事件，有關文書送達之程序，依行政程序法之規定，違反道
    路交通管理事件統一裁罰基準及處理細則第5 條訂有明文；
    又送達，於應受送達人之住居所、事務所或營業所為之，行
    政程序法第72條第1項前段亦有明定。
四、經查，前開裁決書於98年10月29日經以掛號郵寄受處分人之
    戶籍地址即「臺中市○區○○里○○路457巷8號」，並由受
    處分人本人親自簽收等情，為受處分人所不爭執，且有上開
    裁決書、送達證書各1 份附卷可憑。其聲明異議之20日法定
    期間，應自收受送達之翌日即98年10月30日起算。再查受處
    分人之住所地與原處分機關即交通部公路總局臺中區監理所
    臺中市監理站所在地均為臺中市，依法院訴訟當事人在途期
    間標準第4條第1項第1款規定，不加計在途期間。是以，受
    處分人之聲明異議期間應自該裁決書送達之翌日即98年10月
    30日起算20日，即至同年11月18日屆滿，惟受處分人遲至98
    年11月27日始具狀聲明異議，有其聲明異議狀上蓋用之交通
    部公路總局臺中區監理所臺中市監理站收文章戳印存卷可按
    ，已逾法定之異議期間，是本件受處分人聲明異議不合法律
    上之程式，且無從補正，於法自有未合，應予駁回。
五、據上論斷，應依道路交通管理處罰條例第87條第2 項，道路
    交通案件處理辦法第18條前段，裁定如主文。
中    華    民    國    98    年    12    月    10    日
                  交通法庭  法  官  許月馨
上正本證明與原本無異。
如不服本裁定，應於送達後5日內，向本院提出抗告狀。
                            書記官  黃美雲
中    華    民    國    98    年    12    月    10    日


司法院資訊處製作；財團法人民間司法改革基金會備份。
